【裁判字號】    99,法,19
【裁判日期】    990719
【裁判案由】    選任臨時管理人
【裁判全文】
臺灣板橋地方法院民事裁定                99年度法字第19號
聲  請  人  臺北縣政府勞工局
法定代理人  甲○○
上列聲請人聲請選任健禾清潔有限公司（設台北縣土城市○○路
13巷2 號3 樓）臨時管理人事件，本院裁定如下：
    主  文
選任財政部國有財產局臺灣北區辦事處（設台北市○○○路○段
二九○號三樓）為健禾清潔有限公司之臨時管理人。
聲請程序費用由聲請人負擔。
    理  由
一、按董事長不為或不能行使職權，致公司有受損害之虞時，法
    院因利害關係人或檢察官之聲請，得選任一人以上之臨時管
    理人，代行董事長及董事會之職權，公司法第208 條之1 第
    1 項本文定有明文。又前開規定，依同法第108 條第4 項規
    定，於有限公司亦準用之。次按公司法第208 條之1 所定選
    任臨時管理人事件，由利害關係人或檢察官向法院聲請。前
    項聲請，應以書面表明董事會不為或不能行使職權，致公司
    有受損害之虞之事由，並釋明之。第1 項事件，法院為裁定
    前，得徵詢主管機關、檢察官或其他利害關係人之意見。第
    1 項事件之裁定，應附理由。法院選任臨時管理人時，應囑
    託主管機關為之登記，非訟事件法第183 條定有明文。
二、本件聲請意旨略以：緣健禾清潔有限公司（下稱健禾公司）
    違反就業服務法之規定，經聲請人於民國96年11月9 日處以
    罰鍰新台幣（下同）25萬元，迄今尚有115,000 元未據繳納
    。惟健禾公司係一人公司，僅設有董事蔡慶隆1 人，而其業
    於98年3 月24日死亡，別無其他董事、股東，爰依法聲請選
    任蔡慶隆之次子蔡銘諺為健禾公司之臨時管理人等語。
三、經查，聲請人主張之上開事實，業據其提出法務部行政執行
    署板橋行政執行處99年4 月2 日板執仁97就罰執專字第0003
    4619號函影本、臺北縣政府96年11月9 日北府勞外字第0960
    729541號就業服務法罰鍰裁處書影本、戶籍謄本、健禾清潔
    公司變更登記表影本等件為憑，是聲請人確為本件之利害關
    係人，健禾公司確有選任臨時管理人之必要。惟查，蔡慶隆
    死亡後，其全部繼承人（包括其次子蔡銘諺）均合法拋棄繼
    承，並經本院准予備查在案，此有本院98年司繼字第48、27
    6 號影印卷附卷可憑，是蔡銘諺已非蔡慶隆繼承人。嗣經由
    財政部臺灣省北區國稅局聲請選任遺產管理人，經本院99年
    度財管字第3 號民事裁定，選任財政部國有財產局臺灣北區
    辦事處為被繼承人蔡慶隆之遺產管理人，財政部國有財產局
    臺灣北區辦事處提起抗告，業經本院99年度家抗字48號裁定
    駁回等情，有本院99年度財管字第3 號卷影本及本院99年度
    家抗字第48號裁定影本各1 件為證。本院審酌被繼承人蔡慶
    隆之健禾公司股份，因其死亡而為蔡慶隆遺產之一部分，蔡
    慶隆之遺產既已選任財政部國有財產局臺灣北區辦事處為遺
    產管理人，故認以財政部國有財產局臺灣北區辦事處為健禾
    公司之臨時管理人較為適當。
四、結論：依非訟事件法第183 條、第21條第1 項前段，裁定如
    主文。
中    華    民    國    99    年    7     月    19    日
                  民事第一庭    法  官  陳翠琪
以上正本證明與原本無異
不得抗告
中    華    民    國    99    年    7     月    20    日
                                書記官  簡曉君

司法院資訊處製作；財團法人民間司法改革基金會備份。
